# 房地产项目银行报表问题。。

提问人：PST18T 时间：2019-08-19 11:05:48
有甲房地产项目公司与乙公司合作开发项目，甲公司出地，乙公司出资金（双方签订有合作协议，没有关联关系）。以甲公司名义进行开发和申请贷款，乙公司的项目投入款计入甲公司的其他应付款。甲公司自身系多年停产国企，所有者权益为负，资产负债率超 100%。现银行要求报表资产负债率不超过 85%。像原来接触的项目开发公司的投入款都是股东汇入，按股东超过注册资金的投入计入资本公积进行调整降低资产负债率，现在上述情况乙公司的投入款能计入甲公司的资本公积吗？如果能双方需要办理什么手续（考虑出审计报告，事务所的要求？）？如果不能怎么降低负债率（甲公司系国企，乙公司不能增资扩股成为股东）？

回答人：chenyiwei
对此类项目合作，乙公司投入的合作款在甲公司被确认为负债，是合理的做法。计入权益是不恰当的。
乙公司并不是甲公司的股东，因此其投入款不能确认为甲公司的资本公积。
可以考虑采用由乙方采用类似于永续债的方式投入资金，但不要与该开发项目挂钩，就采用一般市场上常见的可归类为权益的永续债条款。